臺灣高雄地方法院刑事判決　　　　　　　　　　　　九十一年度訴字第一三二一號
　　公　訴　人　臺灣高雄地方法院檢察署檢察官
　　被　　　告　甲○○
右列被告因偽造文書案件，經檢察官聲請簡易判決處刑（九十一年度偵字第一七九號
），本院高雄簡易庭認不宜以簡易判決處刑（九十一年度雄簡字第五五六號），而移
由本院刑事庭依通常程序審理，判決如左：
    主  文
甲○○連續行使偽造私文書，足以生損害於他人，處有期徒刑參月，如易科罰金，以
參佰元折算壹日。
偽造之八十九年四月二十五日及八十九年七月二十九日雇主聘僱外籍勞工申請表貳紙
上「乙○○」之署押各參枚均沒收。
    事  實
一、甲○○係信熏人力資源管理顧問公司之負責人，於民國八十八年四月間，其因受
    乙○○之委託，而代乙○○申請雇用泰國籍監護工Ranphisan Nooree來臺照顧其
    女兒喬翔鳳，因乙○○不再願意雇用外籍勞工，甲○○乃將Ranphisan Nooree介
    紹予郭文輝（另經公訴人為不起訴處分）以每月薪資新臺幣（下同）一萬六千元
    之代價予以雇用，後因Ranphisan Nooree無法適應，乃於八十九年四月九日離境
    ，甲○○竟基於偽造私文書之概括犯意，在未經乙○○授權同意下，先於八十九
    年四月二十五日，在雇主聘僱外籍勞工申請表之私文書上偽造乙○○勾選申請外
    勞遞補事項，並偽簽乙○○署押及盜用乙○○先前請其代辦手續時所授權其代刻
    之印章蓋於前揭申請表上共三次，藉以表示乙○○欲申請遞補外勞，並持之向行
    政院勞工委員會（下稱勞委會）申請辦理外勞遞補，勞委員會審核通過後而於同
    年五月二日以台八十九勞職外字第０五八八六七０號函許可乙○○遞補外勞之申
    請。復於八十九年七月二十九日，甲○○承繼上開偽造私文書之犯意，以上開手
    法再偽造乙○○申請聘僱許可外勞，並持之向勞委會申請辦理聘僱許可，勞委會
    乃於同年七月三十一日以台八十九勞職外字第０六六六０三七號函許可乙○○聘
    僱泰國籍監護工Pookrongtung Tavi，嗣Pookrongtu ng Tavi入境後，甲○○便
    將其交由郭文輝以相同之代價繼續雇用，足生損害於乙○○，嗣於九十年七月十
    二日，為警在高雄縣鳳山市○○路○段二六二巷二十四號查獲Pookrongtung
    Tavi 始悉上情。
二、案經高雄縣警察局鳳山分局報告台灣高雄地方法院檢察署檢察官偵查後聲請簡易
    判決處刑，本院高雄簡易庭認為不宜以簡易判決處刑，簽請改適用通常程序審理
    。
    理  由
一、右揭事實，迭據被告甲○○於警、偵訊及本院審理時坦認不諱，核與被害人乙○
    ○指述之情節相符，並與同案被告郭文輝之供述相符，復有八十九年四月二十五
    日及八十九年七月二十九日之雇主聘僱外籍勞工申請表各一紙、勞委會台八十九
    勞職外字第０五八八六七０號函暨台八十九勞職外字第０六六六０三七號函等資
    料在卷可稽，足徵被告自白核與事實相符，事證明確，被告犯行應以認定。
二、核被告所為，係犯刑法第二百十條、第二百十六條之行使偽造私文書罪。被告先
    後多次行使偽造私文書之犯行，時間緊接，手段相同，顯係基於概括犯意反覆為
    之，應依連續犯之規定論以一罪，並加重其刑；又其偽造乙○○之署押及盜用其
    印章乃偽造私文書之階段行為，而偽造私文書後持以行使，其偽造之低度行為應
    為行使之高度行為所吸收，均不另論罪。又公訴人雖漏未起訴被告於八十九年四
    月二十五日，偽造雇主聘僱外籍勞工申請表之私文書並據以行使等犯行，然該等
    行為與已起訴部分有連續犯之裁判上一罪關係，為起訴效力所及，本院自得併予
    審判。爰審酌被告受人之託，卻不知忠人之事，竟乘機損害本人權益，惟念其犯
    後坦承犯行，且深表悔意態度良好，及所生危害非鉅等一切情狀量處如主文所示
    之刑。又按，被告於行為後，刑法第四十一條業於九十年一月十日修正公布施行
    ，並於同年月十二日生效，依修正前之刑法第四十一條規定：「犯最重本刑為三
    年以下有期徒刑以下之刑之罪，而受六個月以下有期徒刑或拘役之宣告，因身體
    、教育、職業或家庭之關係，執行顯有困難者，得以一元以上三元以下折算罰金
    」，惟修正後之刑法第四十一條第一項規定「犯最重本刑為五年以下有期徒刑以
    下之刑之罪，而受六個月以下有期徒刑或拘役之宣告，因身體、教育、職業或家
    庭之關係或其他正當理由，執行顯有困難者，得以一元以上三元以下，易科罰金
    。但確因不執行所宣告之刑，難收矯正或難以維持法秩序者，不在此限」。比較
    上開新舊法，修正後之刑法第四十一條第一項就得宣告易科罰金之範圍較修正前
    之舊法為廣，是依刑法第二條第一項前段規定，自應適用裁判時之法律即修正後
    之刑法第四十一條第一項規定，就前開所宣告之刑，諭知易科罰金之折算標準。
    至被告所偽造之八十九年四月二十五日及八十九年七月二十九日雇主聘僱外籍勞
    工申請表二紙，業已交付勞委會收執，非屬被告所有，亦非違禁物，固不得宣告
    沒收，惟前開雇主聘外籍勞工申請表二紙上偽造之「乙○○」署押各三枚，仍應
    依刑法第二百十九條之規定，不問屬於犯人與否，均宣告沒收之；又依該條之規
    定應予沒收之印文，以偽造者為限，而同法第三十八條第一項第二款供犯罪所用
    之物，亦以屬犯人所有者始得沒收，本件被告所盜用被害人乙○○之印章所蓋用
    之印文既為真正，且經提出行使而交付予勞委會持有，已非屬被告所有，是前開
    偽造之雇主聘外籍勞工申請表二紙上乙○○之印文共六枚，依法亦均無從併為沒
    收之諭知，附此敘明。
三、本案被告既未構成違反就業服務法，則公訴人移請併予審理台灣高雄地方法院檢
    察署九十一年度偵字第八九六八號被告涉嫌違反就業服務法之部分，與本案便無
    裁判上一罪之關係，本院不得併予審究，宜由檢察官另行偵查為妥適之處理，附
    此敘明。
據上論斷，應依刑事訴訟法第四百五十二條、第二百九十九條第一項前段，刑法第二
條第一項前段、第五十六條、第二百十六條、第二百十條、修正後第四十一條第一項
前段、第二百十九條，罰金罰鍰提高標準條例第二條，判決如主文。
本案經檢察官李靜文到庭執行職務。
中      華      民      國    九十一    年      九      月     二十     日
                                     臺灣高雄地方法院刑事第五庭
                                         審判長法  官    吳永宋
                                               法  官    林家賢
                                               法  官    張茹棻
右正本證明與原本無異。
如不服本判決，應於判決送達後十日內，向本院提出上訴狀。
                                               書記官    李忠霖
中      華      民      國    九十一    年      九      月     二十     日
附錄本案論罪科刑法條全文：
中華民國刑法第二百一十六條
 (行使偽造變造或登載不實之文書罪)
行使第二百十條至第二百十五條之文書者，依偽造、變造文書或登載不實
事項或使登載不實事項之規定處斷。
中華民國刑法第二百一十條
偽造、變造私文書，足以生損害於公眾或他人者，處五年以下有期徒刑
